【裁判字號】    97,交聲,1031
【裁判日期】    970821
【裁判案由】    違反道路交通管理處罰條例聲明異議
【裁判全文】
臺灣桃園地方法院刑事交通事件裁定    97年度交聲字第1031號
原處分機關  交通部公路總局新竹區監理所中壢監理站
異  議  人
即受處分人  甲○○
上列異議人即受處分人因違反道路交通管理處罰條例案件，對於
原處分機關中華民國97年5 月27日壢監裁字第裁53-DA0000000號
違反道路交通管理事件裁決書所為之處分所為之處分（原舉發通
知單案號：桃園縣政府警察局大園分局桃警局交字第DA0000000
號舉發違反道路交通管理事件通知單）聲明異議，本院裁決如下
：
    主  文
異議駁回。
    理  由
一、原處分意旨略以：異議人即受處分人甲○○於民國97年3 月
    21日下午4 時35分許，騎乘其車牌號碼RG8-356 號輕型機車
    ，行經有燈光號誌管制之桃園縣大園鄉○○○路○段與桃油
    新村路口時，闖越紅燈，當場為員警示意攔停稽查並填掣桃
    警局交字第DA0000000 號舉發違反道路交通管理事件通知單
    舉發受處分人「闖紅燈（直行）」之違規，並移送原處分機
    關處理。嗣經原處分機關於97年5 月27日依道路交通管理處
    罰條例第53條第1 項、第63條、違反道路交通管理事件統一
    裁罰基準及處理細則第43、44、67條規定，以壢監裁字第裁
    53-DA0000000號違反道路交通管理事件裁決書認定受處分人
    「駕車行經有燈光號誌管制之交岔路口闖紅燈」而裁處罰鍰
    新臺幣（下同）1,800 元，並計違規點數3 點在案。
二、本件異議意旨略以：伊固不否認於原處分所指時、地騎乘前
    揭車號車輛，並遭員警攔停舉發，惟矢口否認有何闖紅燈之
    違規行為，並辯稱：系爭路口應為一Ｙ型交岔路，而就該路
    口之性質而言，桃園縣政府雖於97年4 月24日以府交工字第
    0970116053號函請內政部警政署釋示，惟仍未有所回覆。然
    原舉發單位於同年5 月5 日卻逕以園警分交字第0974011513
    號函復伊之代理人之陳述，謂該單位已於同年4 月28日請相
    關單位會勘，然會勘當天伊在場並未見會勘人員有何會勘措
    施之實施及判定，況該路口往中壢方向亦未劃設直行指向線
    於路面，則原舉發單位據以認定闖紅燈直行及原處分機關據
    以為裁處均與事實不合，尚難使人信服，爰依法聲明異議，
    請求撤銷原處分云云。
三、按汽車駕駛人，行經有燈光號誌管制之交岔路口闖紅燈者，
    處新臺幣1,800 元以上5,400 元以下罰鍰；汽車駕駛人有第
    53條5 違規行為者除依原條款處罰鍰外，並予記違規點數3
    點。道路交通管理處罰條例第53條第1 項、第63條第1 項第
    3 款分別定有明文。
四、經查：
  (一)異議人即受處分人就其於前揭所指時、地騎乘前述車號車輛
    ，並遭員警攔查舉發乙節，未予爭執，且有原舉發通知單所
    載內容可參，此部分事實已堪認定，合先敘明。
  (二)異議人雖辯以原舉發單位並未於原訂會勘當日實際實施會勘
    措施及判定，然依卷附原舉發單位97年5 月5 日以園警分交
    字第0974011513號函復原處分機關以「已於97年4 月28日請
    相關單位至桃園縣大園鄉○○○路○段、桃油新村路口會勘
    」，則本件究有無經過實際會勘，原舉發單位已為相當程度
    之說明，再參以異議人亦曾就此部分依次藉由電子郵件申訴
    之途徑分別向交通部公路總局、桃園縣政府提出詢問及陳情
    ，而桃園縣政府亦有相應回覆，則應堪認系爭路段業經會勘
    ，並據以判定系爭路段之性質。
  (三)再證人即舉發本件違規事實之桃園縣政府警察局大園分局埔
    心派出所警員余大沛於本院調查時具結證稱：當時異議人在
    線道10甲上，由大園往中壢方向行駛，系爭路段為一大弧度
    彎道，性質上屬直路，系爭路段燈號已轉為紅燈，異議人仍
    順著路直走，而非由該路段上岔路行駛出來，故舉發闖紅燈
    直行等語。而依異議人提出之現場路口照片顯示，該路段確
    屬彎道，且就證人余大沛當庭在上開現場照片標示異議人行
    車方向等情觀之，異議人於經過上開路口時，該路段雖屬彎
    道，但異議人亦隨該路段之路況直行通過路口甚明。又證人
    余大沛於依法執行職務時，既親眼目睹異議人騎車違規闖紅
    燈，則其親眼見聞於受有具結程序及偽證罪擔保之情形下之
    證述，應屬可信，參以在系爭路段業經實際會勘之前提下，
    前開原舉發單位函復原處分機關之函文中另以「會勘後出席
    人員認為該路段為Ｔ字型路口，中正東路大園往中壢方向係
    依主幹道路型右彎而非右轉，客觀上仍屬直行」等語，即尚
    非無據，並與證人上開所述相符，則證人所述應堪認非虛，
    從而，系爭路段由異議人行駛方向而言，應屬直行無訛，而
    異議人所辯，顯屬事後卸責之詞，尚無可採。
  (四)綜上所述，本件事證明確，異議人所騎乘車牌號碼RG8-356
    號輕型機車有前述違規行為，已堪認定。從而，原處分機關
    ，依道路交通管理處罰條例第53條第1 項、第63條第1 項第
    3 款及違反道路交通管理事件統一裁罰基準及處理細則第43
    、44、67條之規定，裁處受處分人罰鍰1,800 元，並記違規
    點數3 點，核無不當。本件異議為無理由，應予駁回。
據上論斷，應依道路交通案件處理辦法第19條，裁定如主文。
中    華    民    國    97    年    8    月    21    日
                  交通法庭    法  官  劉為丕
以上正本證明與原本無異。
如不服本裁定，應於裁定送達後5 日內向本院提出抗告狀。
                              書記官  陳育萱
中    華    民    國    97    年    8     月    21    日


司法院資訊處製作；財團法人民間司法改革基金會備份。
